臺灣臺中地方法院民事判決  100年度金字第19號
原      告  蔡淑娟
被      告  林縯三（
            原名林孟
            源）
上列當事人間請求損害賠償事件，原告提起刑事附帶民事訴訟，
經本院刑事庭移送前來（97年度附民字第660號），本院於民國1
00年9月9日言詞辯論終結，判決如下：
    主      文
被告應給付原告新臺幣肆拾捌萬捌仟壹佰陸拾元。
本判決得假執行。
    事實及理由
壹、程序事項：
    按訴狀送達後，原告不得將原訴變更或追加他訴。但有擴張
    或減縮應受判決事項之聲明或不甚礙被告之防禦及訴訟之終
    結者，不在此限，民事訴訟法第255條第1項第3、7款定有明
    文。查本件原告原起訴聲明請求：「被告林縯三應給付原告
    新臺幣（下同）501,160元，並自起訴狀送達之翌日起至清
    償日止按年利率百分之5計算之利息。」嗣於民國100年9月9
    日言詞辯論期日當庭更正其請求賠償金額為488,160元。核
    其更正請求損害賠償金額為主文第1項所示金額，屬縮減應
    受判決事項之聲明。又前揭縮減應受判決之聲明，亦不甚礙
    被告之防禦及訴訟之終結，故原告前揭訴之變更，均應予准
    許。
貳、事實摘要：
  一、原告方面：
  （一）聲明：如主文第1項所示。
  （二）主張：
      1.被告、訴外人林泳昶兄弟2人於91年12月間共同設立傳
        奇公司（址設：臺中市○區○○路1段629號8樓之1，91
        年12月4日核准設立登記，公司董監事及經理人名單登
        記為：董事長：林泳昶、董事：楊明珠、林惠玲、監察
        人：孔娣芝，嗣由經濟部於99年6月4日以經授中字第09
        934066160號函廢止登記）。林泳昶擔任傳奇公司董事
        長，被告掛名傳奇公司之總裁，並主導該公司全部業務
        之經營，為傳奇公司之實際經營者；被告與林泳昶兄弟
        二人為經營之需要，另在與傳奇公司相同人員之組織下
        ，設立無實際對外從事經營行為之「七馬工商資融管顧
        有限公司」、「榴樣資產管理顧問股份有限公司」及「
        富利陞生物科技公司」。
      2.被告與林泳昶二人均明知被告傳奇公司所營事業登記項
        目，並不包括依銀行法規定需經主管機關許可之經營業
        務，且被告傳奇公司得經營之業務項目為除許可業務外
        ，法令非禁止或限制之業務，復皆明知銀行法第29條第
        1項、第29條之1規定，除法律另有規定外，非依銀行法
        組織登記之銀行，不得經營收受存款業務，且不得以收
        受投資或使加入為股東或其他名義，向多數人或不特定
        人收受款項或吸收資金，而約定或給付與本金顯不相當
        之紅利、利息、股息或其他報酬；被告與林泳昶二人亦
        均明知公平交易法第23條規定，「多層次傳銷，其參加
        人如取得佣金、獎金或其他經濟利益，主要係基於介紹
        他人加入，而非基於其所推廣或銷售商品或勞務之合理
        市價者，不得為之。」詎被告與林泳昶二人共同基於違
        反上開銀行法及公平交易法規定之犯意聯絡，先於92年
        12月31日填具多層次傳銷報備書（預定開始實施多層次
        傳銷行為之日期為93年1月31日），佯向行政院公平交
        易委員會報備從事多層次傳銷案，並自93年9月間起，
        分別於如附表所示之時間，與亦均明知前揭銀行法第29
        條第1項、第29條之1及公平交易法第23條規定之訴外人
        徐金華、梁嘉淇（原名：梁美玲）、張逸卉、周瑾瑤、
        張榮成、卓文俊、張金蘭、羅意燕、鍾添淥等人，自渠
        等9人到傳奇公司任職或參與說明會時起，分別共同基
        於違反上開銀行法及公平交易法規定之犯意聯絡（任職
        及參與投資說明會之行為起、迄時間，均詳如附表所示
        ），擔任如附表所示之職務及參加說明會為招攬會員（
        傳奇公司將會員稱作「經銷商」，以下皆稱為「會員」
        ）與下線會員行為之分擔，藉此共同對外大量招攬不特
        定之社會大眾成為該公司會員與下線會員，以吸收鉅額
        資金及違法經營變質多層次傳銷事業。被告與林泳昶二
        人透過每週2至3次在傳奇公司內舉行投資說明會，在說
        明會中對在場之不特定人播放傳奇公司投資中國泉州有
        686甲開發案，蓋5,000棟別墅、奈米能量專利技術原料
        輸出，兩岸羽芝美容養生會館加盟事業、中法合作廣西
        路威銘軒美容加盟事業、福建泉州3,000坪GMP國家級保
        健飲料廠、廣西桂林岩洞觀光開發、國際儲蓄理財投資
        事業部及兩岸合法股票、房地產交易等經濟事業所載「
        傳奇八大產業」，預計獲利高達300,000,000,000元之
        影帶，並發放相關文宣，之後再由被告、林泳昶，或由
        訴外人張榮成、張金蘭、鍾添淥先後輪番在訴外人卓文
        俊所主持之投資說明會（每次參與說明會之人及上台主
        持說明之人並不固定）上台講解投資傳奇公司「傳奇八
        大產業」每1單位為16,000元，每月即可分紅630元（年
        投資報酬率為47.25%，即該公司所稱之630專案）；投
        資傳奇公司合會每會10,000元，每月僅繳交8,200元，
        每月立即有1,800元之利息（年投資報酬率為18%）；投
        資該公司土地開發案每100,000元每月有紅利4,000元、
        每1,000,000元紅利每月40,000元或每年500,000元（年
        投資報酬率為48%至50%）等各項投資方案，並強調現場
        投資入會者享有優惠，且可獲贈傳奇公司之奈米能量水
        床、記憶冰枕、奈米能量魔術牙膏、奈米能量露、精力
        素等產品，籍以吸引不特定人參加投資，而向參加該投
        資說明會之不特定人吸收資金，並約定與本金顯不相當
        之紅利、利息。此外，於前揭投資說明會上更鼓吹已入
        會會員再招募其他會員入會，除可立即領取推薦獎金40
        0元、600元、1,200元外，更可進入「全球回饋專案」
        ，而依其所推薦之人數、上下線關係及金額，分別晉升
        金、銀、銅、鐵級董事及專員、主任、襄理、總經理、
        處經理、協理、總監、副總等職務，再依其職務領取不
        同比例之「直推對」、「收件」、「紅利回饋」、「全
        球股東消費分紅」、「專業顧問群招募」等獎金，向參
        加該投資說明會之不特定人吸收資金，並約定與本金顯
        不相當之獎金、紅利及利息。而訴外人羅意燕、張逸卉
        、梁嘉淇則於任職期間，負責在投資說明會現場收受當
        場入會者之投資款，訴外人周瑾瑤有時亦會協助收受投
        資者所交付之投資款項，當晚彙整後再交予訴外人徐金
        華、被告。徐金華、被告則於每月16日，指示訴外人梁
        嘉淇、羅意燕、張逸卉填具匯款單，以匯款方式，將紅
        利發放予會員。傳奇公司藉此陸續吸金達126,920,000
        元。迨至95年12月間，傳奇公司已日漸無法如期發放利
        息、紅利，有會員查覺有異並向法務部調查局臺中巿調
        查站報案，然被告、林泳昶等人為安撫投資者及避免東
        窗事發，仍不斷再向不特定人招攬投資加入為會員，以
        之為發放紅利、利息及獎金之來源。另再於96年2月16
        日，在傳奇公司內成立以經營合會為業務之七馬工商資
        融管顧有限公司（下稱七馬公司），分別由訴外人張逸
        卉、周瑾瑤及林泳昶出名擔任負責人，實際經營者仍係
        被告，被告以如不同意將投資在傳奇公司之款項轉入七
        馬公司，所有投資款將會因檢調查緝而無法領回為由，
        與部分會員簽立轉會同意書，將簽立轉會同意書之投資
        者原投資傳奇公司各項投資案之款項，全數轉入由周瑾
        瑤自任所有合會總會首之七馬公司合會，除前揭資金外
        ，七馬公司合會並無其他實際且獨立之業務，然七馬公
        司仍無法如期標會。
      3.被告以上開變質多層次傳銷業務方式，大肆對外招募吸
        收會員資金，致原告不知有詐而誤信其言，先後交付資
        金共計501,160元，領回13,000元，共計損失488,160元
        。爰依民法第184條規定，提起本件訴訟。
  二、被告則以：傳奇公司部分，是不一樣的區塊，不是吸金，
      我們是走兩個部分，有報請公平會，公司也有產品，在63
      0分紅部分，不是固定的，是依照業績上來才有分紅，不
      是固定的，全球分紅向公司買1個單位16,000元，我們都
      有跟公平會報備，公司制度表都有寫明，都在裡面。其僅
      係受傳奇公司負責人林泳昶之僱用為總裁，而依其指示從
      事公司業務本身並無獨立自主之思維與作為。傳奇公司經
      過經濟部核准後，自91年12月開始營業至96年7月，所經
      營傳銷制度亦經報請行政院公平交易委員會批准。投資有
      輸有贏，是原告等投資者自願投資的，且傳奇公司已經破
      產而無資產等語，資為抗辯，並聲明：駁回原告之訴。
參、經查，上揭被告共同法人行為負責人，違反除法律另有規定
    者外，非銀行不得經營收受存款業務之規定等情，業經臺灣
    臺中地方法院檢察署以96年度偵字第210、18213、24996、2
    7411號提起公訴，並經本院刑事庭以96年度金重訴字第4286
    號判處被告有期徒刑7年，有本院職權調閱本院刑事庭96年
    度金重訴字第4286號偵審全卷附卷可稽，且為兩造所不爭執
    ，自堪信為真實。
肆、本件關鍵之爭點：
    原告請求被告賠償488,160元，是否有理由？
伍、得心證之理由：
  一、按犯罪同時侵害國家社會及個人法益者，其被侵害之個人
      自不失為因犯罪而直接受損害之人，應仍得依刑事訴訟法
      第487條之規定，於刑事訴訟程序附帶提起民事訴訟，對
      於被告及依民法負賠償責任之人，請求回復其損害。公平
      交易法於第5章設有「損害賠償」專章，明定因違反該法
      之行為而受有損害之被害人，得依該法第30條至第32條及
      第34條規定請求回復其損害，足見公平交易法兼具保護社
      會法益及個人法益。本院刑事庭96年度金重訴字第4286號
      判決認定：「（三）…核…被告…林縯三…等人所為，均
      係違反銀行法第29條第1項之除法律另有規定者外，非銀
      行不得經營收受存款業務之規定…被告林縯三…等人以傳
      奇公司名義涉及上開違反銀行法犯行既僅在於違法經營收
      受存款業務，固仍應成立銀行法第125條第1項前段之罪，
      但無依同條項後段加重刑度之餘地，是以被告…林縯三…
      等人應依銀行法第125條第1項前段、第3項論處…以上顯
      見被告林縯三…等10人分屬實際經營負責主導或知情承辦
      傳奇公司之重要吸金業務人員，渠等雖均不具備法人行為
      負責人之身分關係，然與具有法人行為負責人身分之被告
      林泳昶（不包括自95年5月11日起至95年8月8日止在監服
      刑之期間），分別自93年9月間及如附表所示之時間起
      ，就上開違反銀行法犯行，有犯意聯絡與行為分擔，均應
      依刑法第31條第1項、第28條之規定，論以共同正犯。被
      告即傳奇公司法人之行為負責人林泳昶（不包括自95年5
      月11日起至95年8月8日止在監服刑之期間）與被告林縯三
      …等人分別自93年9月間及如附表所示之時間起，就上
      開違反銀行法之犯行，有犯意聯絡及行為分擔，依刑法第
      28條之規定，自應論以共同正犯…（四）…核上開被告…
      林縯三…等人所為，皆係違反公平交易法第23條多層次傳
      銷管理之規定，應依同法第35條第2項規定處斷。又上開
      被告…林縯三…等23人，就前開違反公平交易法之行為，
      皆有犯意之聯絡及行為之分擔，各應自渠等任職及參與招
      攬之時間起，依刑法第28條規定，論以共同正犯……（六
      ）再被告…林縯三…等人就上開違反銀行法第29條第1項
      及公平交易法第23條之規定，而應分別依銀行法第125條
      第1項前段；及公平交易法第35條第2項規定處斷，因渠等
      以一個招募行為同時招募會員加入並吸收資金，均係以一
      個招募意思決定，實施一個行為，而侵害數個獨立之法益
      ，進而觸犯銀行法第125條第1項前段及公平交易法第35條
      第2項之罪，係一行為觸犯二罪名，為異種想像競合犯，
      自應依刑法第55條規定，從情節較重之違反銀行法第125
      條第1項之罪處斷」（詳見本院卷所附該判決第107至112
      頁、第114頁、第116頁）。故本件原告提起刑事附帶民事
      訴訟，經本院刑事庭以97年度附民字第660號刑事附帶民
      事訴訟裁定移送前來，揭櫫上開說明，應予准許。
  二、查本件刑事部分，被告業經本院刑事庭分別判處有期徒刑
      7年之事實，為兩造所不爭執，且有本院刑事庭96年度金
      重訴字第4286號判決可佐。該判決已認定：「二、有關違
      反公平交易法部分：1.…依上開說明，可知傳奇公司係以
      會員介紹他人加入該公司為其主要招募會員之方式，顯然
      具有所謂之平行擴散性，又介紹新會員入會與取得該公司
      所制定各該獎金、紅利間復具有因果關係，足認傳奇公司
      上開實際運作模式確屬從事多層次傳銷事業之事實，甚為
      明確。2.…是依上開證人等人之證詞可知，被告傳奇公司
      會員加入之目的，僅在領取高額優渥之消費回饋金，非為
      推廣、銷售商品或勞務之目的而加入；而被告傳奇公司純
      粹藉由各該會員所介紹他人加入該公司成為會員所購買單
      位數及所排列下線組織整體單位數，作為發放各該會員所
      能獲得推薦獎金、組織獎金、輔導獎金及領袖分紅之計算
      依據，被告傳奇公司之會員無庸推廣或銷售商品，公司產
      品僅為會員購買單位數後之搭贈兌換之物品，係被告傳奇
      公司為使會員繼續購買單位數之促銷方式，而非為被告傳
      奇公司獲利之主要來源。綜上足認被告傳奇公司；及被告
      …林縯三…等人及渠等之辯護人等上開所為辯解、辯護，
      顯與事實不符，殊無足採。3.…經查，本件傳奇、七馬合
      會成立時，會員人數、身分及會期均尚不確定，依卷內證
      據亦未見會首有何交付會款之行為，包含被告林寶春等人
      在內之較早加入之會員將因為日後不斷招募新會員入會，
      而得以領取更多之經濟利益，是依據上開法律規定及說明
      ，上開被告…林縯三…等人所籌設之合會，顯然屬於多層
      次傳銷，而非民法上之合會…5.綜上所述，本案傳奇公司
      所實施之前揭運作模式，主要係由參加之會員給付一定代
      價成為會員後，享有推廣、銷售並介紹新會員加入該公司
      成為會員之權利，並據此獲得經濟利益；又會員加入該公
      司之目的，主要是欲領取高額優渥之消費回饋金、獎金及
      紅利，並非基於為推廣、銷售商品或勞務之目的而加入…
      故該公司之運作模式，非但構成前揭公平交易法第8條所
      稱之多層次傳銷行為，且已違反公平交易法第23條之規範
      ，從而被告…林縯三…等人共同有違反公平交易法第23條
      規定之行為，均洵堪認定……三、有關違反銀行法部分：
      ……2.…本案傳奇公司設計之上開『消費回饋金』制度經
      換算得出年投資報酬率為47.25%（即該公司所稱之630專
      案）；投資傳奇公司合會年投資報酬率為18%；投資該公
      司土地開發案年投資報酬率為48%至50%，顯均高於尋常，
      不僅與被告…林縯三…等人行為當時銀行業者存款利率相
      較下過於懸殊，有與本金顯不相當之情事，至為明確。3.
      又本案查知已向傳奇公司申請加入會員之人及所各自購買
      不等單位數、金額詳如附表壹所示，茲以被告傳奇公司會
      員參與該公司，其目的僅在於領取該與本金顯不相當之消
      費回饋金，且由上可知該公司所吸收之會員單純就本案已
      查知部分即高達150餘人（詳情如附表壹所示），又所吸
      收全體會員所繳交之資金總計竟高達1億2千6百92萬元，
      自足認被告傳奇公司有向不特定多數人收受款項或吸收資
      金之事實……是被告…林縯三…等人之行為，核與銀行法
      第29條、第125條第1項之非銀行經營收受存款業務罪之構
      成要件相當，此部分犯行，同堪認定。」（詳見本院卷所
      附該判決第92頁、第94至97頁、第99至101頁）。足證被
      告以傳奇公司之名義對外經營不法多層次傳銷事業之行為
      ，顯係違反公平交易法第23條、銀行法第29條之違法吸收
      資金行為。
  三、違反保護他人之法律，致生損害於他人者，負賠償責任。
      民法第184條第2項前段定有明文。又依銀行法第1條規定
      ，銀行法之制定目的，並非僅在保護金融秩序而已，尚包
      括存款人權益之保障，故該法第29條第1項規定，自難謂
      僅保護金融秩序，並非保護他人之法律，違反銀行法之規
      定者，即係違反保護他人之法律，依民法第184條第2項規
      定，應推定其有過失，最高法院著有95年度台上字第2382
      號、93年度台上字第2107號、91年度台上字第1221號判決
      可資參照。另公平交易法第1條規定：「為維護交易秩序
      與消費者利益，確保公平競爭，促進經濟之安定與繁榮，
      特制定本法；本法未規定者，適用其他有關法律之規定。
      」亦係以保護消費者為該條目的之一，故違反公平交易法
      之規定，亦屬違反保護他人之法律。承前所述，被告前揭
      違法吸收資金行為既屬違反銀行法第29條第1項及公平交
      易法第23條之行為，揆諸前揭說明，被告違法吸收資金之
      行為係違反保護他人法律之行為，應堪認定。
  四、次查原告因前揭被告違法吸收資金行為致投入資金共計50
      1,160元（計算式：468,160元＋33,000元＝501,160元）
      ，有原告96年8月23日第1次警詢筆錄、原告配偶即訴外人
      陳建多96年8月23日第1次警詢筆錄、原告與陳建多之傳奇
      公司合會簿、原告之臺灣銀行太平分行帳戶支票1紙（支
      票號碼AP0000000，面額468,160元，發票日：96年3月10
      日）及榴樣資產管理顧問股份有限公司經銷商申請契約書
      1紙（上載原告於96年2月1日交付現金33,000元）在卷可
      稽（見臺中市警察局第一分局刑案偵查卷宗第2卷-1第225
      頁至231頁、第248頁至251頁；原告97年12月16日刑事附
      帶民事損害賠償狀附件），被告對此並無爭執，堪認可信
      。至於原告已領回之款項，應從原告主張之損害金額扣除
      ，是以，原告領回之13,000元（計算式：12,000元＋1,00
      0元＝13,000元）應自其損失金額扣除，兩造對此亦不爭
      執。綜上，前揭被告違法吸收資金行為致原告受有488,16
      0元（計算式：501,160元－13,000元＝488,160元）之損
      害，堪認有據。依前揭民法之規定，原告請求被告賠償48
      8,160元，於法有憑，應予准許。
  五、另被告雖辯稱其僅係受傳奇公司負責人林泳昶之僱用為總
      裁，而依其指示從事公司業務本身並無獨立自主之思維與
      作為云云惟據被告於96年7月25日接受警詢時自承：「（
      問：你在公司擔任何職務？負責何業務？）我是公司的總
      裁。幫林泳昶處理公司事務，每月薪資四萬元……（問：
      你如何向會員宣傳公司獎金制度及投資特性？公司如何對
      投資會員履行獲利保證？）我向會員宣傳購買水床可以健
      康，化妝品使用後可以保養皮膚、纖姿茶後可以去油脂。
      公司走傳銷制度，如果有介紹朋友加入就有推薦獎金，採
      多層次傳銷方式……（問：會員如何將投資的錢繳交給公
      司？公司如何將分紅或利息發給投資者？由誰計算處理獎
      金紅利？）會員有時拿現金或開支票給公司，有時也會用
      匯款。有的會員會拿現金，有的用合作金庫匯兌。由會計
      張逸卉或林泳昶負責。（問：公司向哪些銀行申請帳號，
      戶名為何？作何用？）有土地銀行、合作金庫及郵局。戶
      名：傳奇生物科技股份有限公司。帳戶均用以公司與投資
      者金錢兌匯。……（問：公司有無請公司成員及會員至大
      陸參觀開發案，於何時前往？共幾次？由何人帶隊？當時
      該地景觀為何？）有，共去三次，第一次是帶71個會員過
      去，但正確時間我忘記了。第二次是於95年元月6日到泉
      州的工地。第三次是95年12月10日左右前往大陸泉州開工
      破土。每次都是我帶隊。當時只有一間實品屋兼辦事處…
      …（問：大陸投資開發案目前狀況為何？有無繼續投資？
      ）到目前為止還是只有那間實品屋兼辦事處，自開工後就
      沒再動工了。（詳見臺中市警察局第一分局刑案偵查卷宗
      第1卷-1第13頁至17頁）」由此可知，被告對傳奇公司運
      作情況知悉甚詳，且亦親自參與傳奇公司營運。且被告亦
      曾匯款予會員，經手傳奇公司資金業務，有合作金庫銀行
      匯款回條聯1紙附卷可稽（見臺灣臺中地方法院檢察署96
      年度偵字第18213號卷第102頁），足證被告林縯三就被告
      傳奇公司之資金有支配權。故被告抗辯其係受林泳昶指示
      而為前揭違法吸收資金之犯罪行為云云，即非足取。
  六、綜上所述，原告請求被告賠償488,160元，為有理由，應
      予准許。
  七、本判決所命給付之金額未逾500,000元，依民事訴訟法第3
      89條第1項第5款規定，應依職權宣告假執行。
  八、本件事證已臻明確，兩造其餘攻擊防禦方法及證據，核與
      判決之結果不生影響，爰不一一論列，併此敘明。
  九、本件訴訟係原告提起刑事附帶民事訴訟，由本院刑事庭依
      刑事訴訟法第504條第1項規定移送前來，依同條第2項規
      定免繳納裁判費，本院審理期間亦未增加其他必要之訴訟
      費用，則無庸為訴訟費用負擔之諭知，附予敘明。
陸、結論：
    本件原告之訴為有理由，依民事訴訟法第389條第1項第5款
    ，判決如主文。
中    華    民    國   100     年     10   月   5     日
                  民事第三庭   法  官      曹宗鼎
附表：訴外人徐金華、梁嘉淇、張逸卉、周瑾瑤、張榮成、卓文
      俊、張金蘭、羅意燕、鍾添淥擔任之職務名稱及任職起迄
      時間：
┌─────┬─────────┬──────────┐
│姓名      │任職職務名稱      │任職起迄時間        │
│          │                  │（以最有利方式認定）│
├─────┼─────────┼──────────┤
│梁嘉淇    │傳奇公司行政兼會計│自96年4月間起至查獲 │
│          │人員              │時為止              │
├─────┼─────────┼──────────┤
│張逸卉    │傳奇公司櫃檯出納、│自95年2月間起至96年6│
│          │行政公關；另曾出名│月間止              │
│          │擔任七馬公司之負責│                    │
│          │人                │                    │
├─────┼─────────┼──────────┤
│周瑾瑤    │在傳奇公司內無職務│自93年起參與傳奇公司│
│          │名稱，但負責參與傳│說明會，另自96年2月1│
│          │奇公司之說明會；另│6日起擔任七馬公司之 │
│          │曾出名擔任七馬公司│會首                │
│          │之負責人及總會首  │                    │
├─────┼─────────┼──────────┤
│張榮成（化│傳奇公司總經理、處│自94年12月間起至96年│
│名張豐全）│長                │2月間止             │
├─────┼─────────┼──────────┤
│徐金華    │傳奇公司副總經理、│自95年7月間起至96年4│
│          │財務長、總務、倉管│月24日前止          │
├─────┼─────────┼──────────┤
│卓文俊（化│傳奇公司執行長，後│自95年8月底某日起至9│
│名卓立）  │於95年12月間調至森│6年5月間止          │
│          │巴會館            │                    │
├─────┼─────────┼──────────┤
│張金蘭    │傳奇公司人事副總經│自95年8月間起至前止 │
│          │理                │（95年9月、10月間請 │
│          │                  │假96年4月24日）     │
├─────┼─────────┼──────────┤
│羅意燕    │傳奇公司會計人員  │自95年8月間起至96年2│
│          │                  │月底止              │
├─────┼─────────┼──────────┤
│鍾添淥    │傳奇公司執行長    │自94年8月間起至95年5│
│          │                  │月初止              │
└─────┴─────────┴──────────┘
上正本係照原本作成。
如對本判決上訴，須於判決送達後20日內向本院提出上訴狀。如
委任律師提起上訴者，應一併繳納上訴審裁判費。
中    華    民    國   100     年     10   月   5     日
                               書記官      洪千羽